# 关于全资子公司股权质押会计核算问题

提问人：xukefeng1981 时间：2019-06-11 16:57:41
陈老师您好：
又来请教您！
A上市公司 100%持股B 合伙企业，该合伙企业持有其他上市公司的股权，并无其他业务。
现 A 公司为向国内某公司融资借款，将合伙公司股权质押。同时约定合伙股权必须暂时过户给国内某公司。A上市公司暂时失去对合伙企业的控制权。
合同约定 A 公司可以随时回购该合伙企业股权，且企业确定将来要回购该合伙企业股权。
请问股权质押期间 A 上市公司该如何进行会计处理？是按照处置股权处理还是继续按照成本法核算？

回答人：chenyiwei
这种质押并不意味着 A 公司丧失对合伙企业的控制权，应继续将该合伙企业纳入合并报表范围，将所获得的借款按质押借款进行会计处理，并在附注中将该合伙企业的权益披露为所有权受限制的资产即可。